臺灣板橋地方法院刑事判決　　　　　　　96年度易字第2839號
公　訴　人　臺灣板橋地方法院檢察署檢察官
被　　　告　甲○○
上列被告因毒品危害防制條例案件，經檢察官提起公訴（96年度
毒偵字第6169號），被告於本院準備程序進行中就被訴事實為有
罪之陳述，並聽取當事人之意見後，經本院合議庭裁定由受命法
官獨任進行簡式審判程序，並判決如下：
    主  文
甲○○施用第二級毒品，累犯，處有期徒刑拾月；減為有期徒刑
伍月，如易科罰金，以新臺幣壹仟元折算壹日。
扣案之第二級毒品安非他命拾貳小包（合計淨重共貳拾壹點捌公
克）均沒收銷燬；扣案之安非他命吸食器參組、酒精燈壹個、塑
膠鏟管貳支均沒收。
    事  實
一、甲○○曾因施用毒品，經本院以87年度毒聲字第1756號裁定
    應送勒戒處所觀察、勒戒，經觀察、勒戒後，認無繼續施用
    毒品傾向，經臺灣板橋地方法院檢察署檢察官以87年度偵字
    第19279 號為不起訴處分確定。復因施用毒品，經本院以90
    年度毒聲字第2383號裁定應送勒戒處所觀察、勒戒，經觀察
    、勒戒後，亦認無繼續施用毒品傾向，經臺灣板橋地方法院
    檢察署檢察官以90年度毒偵字第2470號為不起訴處分確定。
    再因施用毒品，經本院以91年度毒聲字第4051號裁定令入戒
    治處所施以強制戒治，於民國92年7 月18日停止戒治付保護
    管束出所，於92年12月19日保護管束期滿執行完畢。又甲○
    ○因前開施用毒品案件，經本院以92年度易字第427 號判處
    有期徒刑6 月，如易科罰金，以銀元300 元折算1 日確定；
    另因竊盜案件，經本院以91年度易字第1836號判處有期徒刑
    8 月，經裁定合併應執行有期徒刑1 年1 月，於93年7 月22
    日縮刑期滿執行完畢。詎其仍未戒除毒癮，竟於前受強制戒
    治執行完畢釋放後5 年內，基於施用施用第二級毒品安非他
    命之犯意，於96年1 月24日19時許，在臺北縣三重市○○路
    ○ 段50巷41弄8 號4 樓住處，以將安非他命放置在玻璃球中
    ，在其下以火燒烤吸其煙氣之方式施用安非他命1 次。嗣於
    翌（25）日13時30分許，為警在上址查獲，並扣得甲○○所
    有供施用之第二級毒品安非他命12小包（合計淨重共21.8公
    克）；供施用安非他命所用之吸食器3 組、酒精燈1 個、塑
    膠鏟管2 支等物；及甲○○所有非供本案施用毒品之封口機
    1 台、分裝夾鍊袋1 批等物。嗣甲○○所經警將其尿液檢體
    送驗後，發現含有安非他命類陽性反應後，始查悉上情（甲
    ○○涉犯意圖販賣而持有第二級毒品部分之犯行，另案由本
    院96年度訴字第1699號審理中）。
二、案經臺北市政府警察局報告臺灣板橋地方法院檢察署檢察官
    偵查起訴。
    理  由
一、上開事實，業據被告甲○○於本院調查與審理時供承不諱（
    本院卷第27頁至第33頁）；又被告於如事實欄第一段所述時
    地經警查獲後採尿檢驗結果，所採尿液含有安非他命類陽性
    反應一節，此有被告甲○○之警詢筆錄、偵查筆錄、臺北市
    警察局偵辦毒品案件尿液檢體委驗單（檢體編號013507
    ）、台灣尖端先進生技醫藥股份有限公司濫用藥物檢驗報告
    等各在卷足憑（96年度偵字第3168號偵查卷影本第3 頁至第
    5 頁、第19頁、第22頁背面、第21頁背面、第30頁、31頁）
    。
二、另被告甲○○於如事實欄第一段所述經警查扣之晶體12小包
    ，經檢驗結果均呈安非他命陽性反應，淨重21.8公克等情，
    此有臺北市政府警察局刑事警察大隊查獲涉嫌違反毒品危害
    防制條例毒品初步鑑驗報告單在卷可稽（96年度偵字第3168
    號偵查卷影本第8 頁）；此有並有被告甲○○所有供施用安
    非他命所用之吸食器3 組、酒精燈1 個、塑膠鏟管2 支等物
    扣案可證（同上偵查卷影本第11頁背面編號7 、8 、10）。
    綜上所述，本件事證明確，被告犯行應堪認定。
三、查安非他命係屬於毒品危害防制條例第2 條第2 項第2 款所
    列之第2 級毒品，不得持有、施用，被告甲○○竟持之以施
    用，核其所為，係犯毒品危害防制條例第10條第2 項之施用
    第二級毒品罪；被告持有安非他命犯行，為施用之高度行為
    所吸收，故不另論罪。查被告有如犯罪事實欄第一段所載之
    犯罪科刑執行前科，此有臺灣高等法院被告前案紀錄表1 紙
    在卷足憑，其於有期徒刑執行完畢後，5 年以內再故意犯
    本件有期徒刑之本罪，應依刑法第47條第1 項累犯之規定，
    加重其刑。爰審酌被告曾因施用毒品案件，業經觀察、勒戒
    後執行完畢，再因經查獲施用毒品案件，經本院裁定施以強
    制戒治及判處科刑罪刑，已如前述；詎其仍未戒斷其施用毒
    品之惡習，竟再犯本件施用毒品安非他命犯行，顯見其不思
    悔改，本應從重量刑，惟其僅施用1 次，兼衡其犯後業已坦
    承犯行，態度良好等一切情狀，量處如主文所示之宣告刑，
    以資懲儆。
四、按中華民國96年罪犯減刑條例業經立法院於96年6 月15日三
    讀通過，嗣經總統於96年7 月4 日令公布，依同條例第16條
    規定，於96年7 月16日施行。查被告上開施用毒品罪之犯罪
    時間，係在民國96年4 月24日以前，所犯之罪亦合於中華民
    國96年罪犯減刑條例第2 條第1 項第3 款規定之減刑條件，
    爰予以減其宣告刑二分之一如主文所示之刑為有期徒刑5 月
    ，並依刑法第41條第1 項前段規定，諭知易科罰金之折算標
    準，以示懲儆。
五、扣案經警查獲之第二級毒品安非他命12小包（合計淨重21.8
    公克）係被告甲○○所有供施用之第二級毒品，業據被告甲
    ○○迭於警詢、偵查中及本院審理時供明在卷，爰均依毒品
    危害防制條例第18條第1 項前段之規定沒收銷燬；另安非他
    命吸食器3 組、酒精燈1 個、塑膠鏟管2 支，係被告所有供
    其施用毒品犯罪所用之物，亦據被告甲○○於本院供明在卷
    （本院卷第37頁），爰均依刑法第38條第1 項第2 款規定沒
    收。至扣案之封口機1 台、分裝夾鍊袋1 批，被告否認係供
    本件施用毒品安非他命所用之物，因與本件施用毒品犯行無
    關，自均不為沒收之諭知，附此說明。
據上論斷，應依刑事訴訟法第299條第1項前段、第273條之1第1
項、毒品危害防制條第10條第2項、第18條第1項前段、中華民國
96年罪犯減刑條例第2條第1項第3款、第7條、第9條，刑法第11
條前段、刑法第47條第1項、第41條第1項前段、第38條第1項第
2款，判決如主文。
本案經檢察官連思藩到庭執行職務。
中　　華　　民　　國　　96　　年　　10　　月　31　　　日
                  刑事第二庭    法　官 陳坤地
上列正本證明與原本無異。
如不服本判決，並應於送達後10日內敘明上訴理由，向本院提出
上訴狀。
                                書記官 林壯隆
中　　華　　民　　國　　96　　年　　11　　月　　1 　　日
附錄法條
毒品危害防制條例第10條
施用第一級毒品者，處 6 月以上 5 年以下有期徒刑。
施用第二級毒品者，處 3 年以下有期徒刑。
